臺灣苗栗地方法院刑事判決
110年度交易字第168號
公  訴  人  臺灣苗栗地方檢察署檢察官
被      告  陳國鴻



上列被告因公共危險案件，經檢察官提起公訴 （110年度偵字第
2720號），被告於本院準備程序中，就被訴之事實為有罪之陳述
，經本院告知其簡式審判程序之旨，並聽取當事人之意見，改依
簡式審判程序審理，判決如下：
    主  文
陳國鴻駕駛動力交通工具而吐氣所含酒精濃度達每公升零點二五
毫克以上，累犯，處有期徒刑陸月，併科罰金新臺幣貳萬元，有
期徒刑如易科罰金，罰金如易服勞役，均以新臺幣壹仟元折算壹
日。
    事  實
一、陳國鴻於民國110年4月17日18時起至21時30分許止，在苗栗
    縣○○市○○路000號2樓、苗栗市○○路000號之「208卡拉OK」飲
    用啤酒後，其吐氣所含酒精濃度已達每公升0.25毫克以上，
    仍於翌(18)日0時30分許，在苗栗市○○路000號「永和豆漿店
    」前，騎乘車牌號碼000-000號普通重型機車上路。嗣於同
    日0時40分許，行經苗栗市中正路與維新街交岔路口時，因
    後座乘客未戴安全帽而為警攔檢，並對其施以吐氣酒精濃度
    測試，於同日0時49分許，測得其吐氣所含酒精濃度為每公升0
    .57毫克而查悉上情。
二、案經苗栗縣警察局苗栗分局報告臺灣苗栗地方檢察署檢察官
    偵查起訴。
    理  由
一、本案被告陳國鴻所犯係死刑、無期徒刑或最輕本刑為3 年以
    上有期徒刑以外之罪，亦非高等法院管轄之第一審案件，其
    於準備程序進行中，就被訴事實為有罪之陳述，經本院告知
    簡式審判程序進行審理，是依刑事訴訟法第273條之2規定，
    本案之證據調查，不受同法第159條第1項、第161條之2、第
    161條之3、第163條之1及第164條至第170條規定之限制，合
    先敘明。
二、上開犯罪事實，業據被告於警詢、偵訊及本院審理中坦承不
    諱（見偵卷第22至25、65至67頁，本院卷第34、38、40頁）
    ，並有苗栗縣警察局苗栗分局當事人酒精測定紀錄表、財團
    法人台灣電子檢驗中心呼氣酒精測試器檢定合格證書、苗栗
    縣○○○○○○○道路○○○○○○○○○○○路○○○○○○○號查詢機車駕駛人、
    車輛詳細資料報表各1 份在卷可參（見偵卷第27至31、37、
    39頁）。綜上，足認被告之自白與事實相符，被告所犯上開
    犯行，堪以認定，應依法論科。
三、論罪科刑部分：
  ㈠核被告所為，係犯刑法第185條之3第1項第1款駕駛動力交通
    工具而吐氣所含酒精濃度達每公升0.25毫克以上之罪。被告
    前因酒後駕駛之公共危險案件，經本院以104年度苗交簡字
    第1369號判決判處有期徒刑6月確定，於105年8月1日執行完
    畢，此有臺灣高等法院被告前案紀錄表1份存卷可查，被告
    於有期徒刑之執行完畢後，5年以內故意再犯有期徒刑以上
    之罪，為累犯，本院參酌司法院釋字第775號解釋文意旨，
    考量本案與前案罪責類似，爰依法第47條第1項規定，加重
    其刑。
  ㈡爰審酌被告前有酒後駕車之犯罪科刑紀錄（累犯部分不重複
    評價），有臺灣高等法院被告前案紀錄表1 份在卷可佐，其
    其明知酒精成分對人之意識、判斷及行為控制能力均具有不
    良影響，酒後駕車對一般往來之公眾及駕駛人自身皆具有高
    度危險性，竟於飲用酒類後吐氣酒精濃度達每公升0.57毫克
    ，即已達不能安全駕駛動力交通工具之程度，仍騎車行駛於
    公眾往來之道路上，雖未發生交通事故，已有危害行車安全
    之虞，惟慮及其犯後坦承犯行，兼衡其於本院審理中自陳職
    業為打零工、智識程度高中畢業，有慢性疾病、糖尿病、血
    糖過高、心律不整之生活狀況等一切情狀，量處如主文所示
    之刑，並諭知易科罰金之折算標準及易服勞役折算之標準。
據上論斷，應依刑事訴訟法第273條之1第1項、第299條第1項前
段，刑法第185條之3第1項第1款、第47條第1項、第41條第1項前
段、第42條第3項前段，刑法施行法第1條之1第1項，判決如主文
。
本案經檢察官韓茂山提起公訴，檢察官楊岳都到庭執行職務。
中　　華　　民　　國　　110 　年　　9 　　月　　23　　日
                  刑事第四庭  法  官  郭世顏
以上正本證明與原本無異。　　　　　　　　　　　　　　　　如不服本判決應於收受判決後20日內向本院提出上訴書狀，並應敘述具體理由。其未敘述上訴理由者，應於上訴期間屆滿後20日內向本院補提理由書(均須按他造當事人之人數附繕本)「切勿逕送上級法院」。
                              書記官  呂  彧
中　　華　　民　　國　　110 　年　　9 　　月　　23　　日

附錄本案論罪科刑法條全文：
中華民國刑法第185條之3
駕駛動力交通工具而有下列情形之一者，處 2 年以下有期徒刑
，得併科 20 萬元以下罰金：
一、吐氣所含酒精濃度達每公升零點二五毫克或血液中酒精濃度
    達百分之零點零五以上。
二、有前款以外之其他情事足認服用酒類或其他相類之物，致不
    能安全駕駛。
三、服用毒品、麻醉藥品或其他相類之物，致不能安全駕駛。
因而致人於死者，處 3 年以上 10 年以下有期徒刑；致重傷者
，處 1 年以上 7 年以下有期徒刑。
曾犯本條或陸海空軍刑法第 54 條之罪，經有罪判決確定或經緩
起訴處分確定，於五年內再犯第 1 項之罪因而致人於死者，處
無期徒刑或 5 年以上有期徒刑；致重傷者，處 3 年以上 10 年
以下有期徒刑。